【裁判字號】    98,訴,84
【裁判日期】    980708
【裁判案由】    營業稅
【裁判全文】
高雄高等行政法院裁定
                                 98年度訴字第84號
                              .
原      告  福來群企業有限公司
代  表  人  甲○○○
被      告  財政部臺灣省南區國稅局
代  表  人  邱政茂  局長
訴訟代理人  丙○○
            乙○○
上列當事人間營業稅事件，原告不服財政部中華民國97年12月22
日臺財訴字第09700525290號訴願決定，提起行政訴訟，本院裁
定如下：
    主  文
原告之訴駁回。
訴訟費用由原告負擔。
    理  由
一、按「訴願之提起，應自行政處分達到或公告期滿之次日起30
    日內為之。」「訴願之提起，以原行政處分機關或受理訴願
    機關收受訴願書之日期為準。」「訴願事件有左列各款情形
    之一者，應為不受理之決定：‧‧‧二、提起訴願逾法定期
    間或未於第57條但書所定期間內補送訴願書者。」分別為訴
    願法第14條第1項、第3項及第77條第2款所明定。又提起撤
    銷訴訟以已經合法訴願為前提，否則為起訴不備其他要件，
    行政法院應以裁定駁回之，亦為行政訴訟法第4條第1項及第
    107條第1項第10款所規定。
二、查，本件原告於民國91年12月至93年4月間進貨合計新臺幣
    （下同）2,161,026元，未依規定取得合法憑證，卻取得非
    實際交易對象元基砂石有限公司及杉林砂石有限公司所開立
    之統一發票，充作進項憑證並申報扣抵銷項稅額，經被告所
    屬東港稽徵所查獲，除核定補徵營業稅108,052元外，並按
    所漏稅額處1.5倍罰鍰計162,000元（計至百元止）。原告就
    罰鍰部分不服，申請復查，經被告以97年7月11日南區國稅
    法一字第0970073260號復查決定，維持原處分等情，此有被
    告96年12月4日96年度財營業字第91096100583號處分書及復
    查決定書等影本附本院卷可稽。又上開復查決定書係於97年
    7月22日經郵務送達方式送達至原告復查申請書陳報之送達
    地址即屏東縣新園鄉○○村○○路472號1樓，而由其受雇人
    陳姿吟代為收受，此有被告所屬東港稽徵所送達證書影本附
    本院卷足稽。又因原告設址在屏東縣，依訴願法第16條第1
    項規定，應扣除在途期間6日，則其提起訴願之30日不變期
    間，自97年7月23日起算，至同年8月27日（星期三）即已屆
    滿，而原告遲至97年10月17日始向被告提起訴願，此有原告
    訴願書上收文戳記所載日期可考。從而，原告提起訴願，顯
    已逾法定不變期間，訴願機關以其提起訴願逾期為由，決定
    訴願不受理，並無不合。本件既經訴願決定不受理，即未經
    合法訴願程序，原告復提起本件撤銷訴訟，即屬不備起訴要
    件，自為法所不許，應予駁回。又原告之訴，既經本院以程
    序不合予以駁回，其實體上之主張，自無庸審究，附此敘明
    。
三、關於原告黃福來即福來企業行部分，由本院另以判決駁回之
    ，併予敘明。
四、依行政訴訟法第107條第1項第10款、第104條、民事訴訟法
    第95條、第78條，裁定如主文。
中    華    民    國    98    年     7    月    8     日
              高雄高等行政法院第三庭
                          審判長法官  邱  政  強
                                法官  詹  日  賢
                                法官  李  協  明
以上正本係照原本作成。
如不服本裁定，應於裁定送達後10日內以書狀敘明理由，經本院
向最高行政法院提出抗告（須按對造人數附具繕本）。
中    華    民    國    98    年     7    月    8     日
                              書記官  周  良  駿


司法院資訊處製作；財團法人民間司法改革基金會備份。
